zh-CN: 饮食/烟酒 > 饮料/饮品 > 咖啡: 咖啡豆和咖啡粉; 浓缩咖啡液; 咖啡包和胶囊; 速溶咖啡; 即饮咖啡
zh-TW: 食物、飲料和菸草 > 飲料 > 咖啡: 咖啡豆和咖啡粉; 濃縮咖啡液; 咖啡膠囊; 即溶咖啡; 即飲咖啡
pt-BR: Alimentos, bebidas e tabaco > Bebidas > Café: Grãos de café e café moído; Concentrados de café; Cápsulas de café; Café instantâneo; Café pronto para beber
sl-SI: Hrana, pijača in tobak > Pijače > Kava: Kavna zrna in mleta kava; Kavni koncentrati; Kavne blazinice in kapsule; Instant kava; Kava, pripravljena za pitje
da: Fødevarer, drikkevarer og tobak > Drikkevarer > Kaffe: Kaffebønner og malet kaffe; Kaffekoncentrater; Kaffepuder og -kapsler; Instantkaffe; Drikkeklar kaffe
hr-HR: Hrana, piće i duhan > Pića > Kava: Zrna kave i mljevena kava; Koncentrati kave; Kapsule za kavu; Instant kava; Kava spremna za piće
th: อาหาร เครื่องดื่ม และยาสูบ > เครื่องดื่ม > กาแฟ: เมล็ดกาแฟและกากกาแฟ; กาแฟสกัดเข้มข้น; กาแฟพ็อดและแคปซูล; กาแฟสำเร็จรูป; กาแฟพร้อมดื่ม
tr: Yiyecek, İçecekler ve Tütün Mamülleri > Alkollü ve Alkolsüz İçecekler > Kahve: Kahve Çekirdekleri ve Öğütülmüş Kahve; Kahve konsantreleri; Kahve Kapsülleri; Hazır Kahve; İçmeye Hazır Kahve
en: Food, Beverages & Tobacco > Beverages > Coffee: Coffee Beans & Ground Coffee; Coffee Concentrates; Coffee Pods & Capsules; Instant Coffee; Ready-To-Drink Coffee
it: Cibo, bevande e tabacco > Bevande > Caffè: Caffè in grani e macinato; Concentrati di caffè; Cialde e capsule di caffè; Caffè istantaneo; Caffè pronto da bere
de: Nahrungsmittel, Getränke & Tabak > Getränke > Kaffee: Kaffeebohnen und gemahlener Kaffee; Kaffeekonzentrate; Kaffeepads und -kapseln; Pulverkaffee; Trinkfertiger Kaffee
es: Alimentación, bebida y tabaco > Bebidas > Café: Café en grano y café molido; Concentrados de café; Monodosis y cápsulas de café; Café instantáneo; Café listo para beber
fi: Ruoka, juoma ja tupakkatuotteet > Juomat > Kahvi: Kahvipavut ja jauhettu kahvi; Kahvitiivisteet; Kahvikapselit; Pikakahvi; Kahvijuomat
pl: Żywność, napoje i tytoń > Napoje > Kawa: Kawa ziarnista i mielona; Koncentraty kawowe; Kapsułki i saszetki z kawą; Kawa rozpuszczalna; Kawa gotowa do spożycia
bg-BG: Храна, напитки и тютюневи изделия > Напитки > Кафе: Кафе на зърна и смляно кафе; Кафе концентрати; Дози за кафе и капсули; Разтворимо кафе; Готово за пиене кафе
lt-LT: Maistas, gėrimai ir tabakas > Gėrimai > Kava: Kavos pupelės ir malta kava; Kavos koncentratai; Kavos kapsulės; Tirpioji kava; Paruošta gerti kava
el: Τρόφιμα, ποτά & προϊόντα καπνού > Ποτά > Καφές: Κόκκοι Καφέ & αλεσμένος καφές; Συμπυκνώματα καφέ; Κάψουλες & δισκία Καφέ; Στιγμιαίος καφές; Έτοιμος προς κατανάλωση καφές
ru: Продукты, напитки и табачные изделия > Напитки > Кофе: Кофе в зернах и молотый кофе; Кофейные концентраты; Кофе в капсулах и чалдах; Растворимый кофе; Готовый к употреблению кофе
ro-RO: Alimente, băuturi și tutun > Băuturi > Cafea: Cafea boabe și cafea măcinată; Concentrate de cafea; Capsule de cafea; Cafea instant; Cafea gata de consumat
sv: Mat, dryck och tobak > Drycker > Kaffe: Kaffebönor och malet kaffe; Kaffekoncentrat; Kaffekapslar; Snabbkaffe; Drickfärdigt kaffe
cs: Jídlo, pití a tabák > Nápoje > Káva: Zrnková a mletá káva; Kávové koncentráty; Kávové kapsle; Instantní káva; Hotové kávy
ko: 식품/음료/담배 > 음료 > 커피: 커피 원두/분쇄 커피; 커피 농축액; 커피 포드/캡슐; 인스턴트 커피; 바로 마실 수 있는 커피
nl: Eten, drinken en tabak > Drinken > Koffie: Koffiebonen en gemalen koffie; Koffieconcentraten; Koffiepads en -capsules; Oploskoffie; Drinkklare koffie
ja: 食品・飲料 > 飲料 > コーヒー: コーヒー豆・挽いたコーヒー; 濃縮コーヒー; コーヒーポッド・カプセル; インスタントコーヒー; すぐに飲めるコーヒー
sk-SK: Potraviny, nápoje a tabakové výrobky > Nápoje > Káva: Kávové zrná a mletá káva; Kávové koncentráty; Kávové kapsuly; Instantná káva; Káva pripravená na pitie
fr: Alimentation, boissons et tabac > Boissons > Café: Café en grains et moulu; Concentrés de café; Dosettes et capsules de café; Café instantané; Café prêt à boire
hu: Élelmiszerek, italok és dohányáru > Italok > Kávé: Babkávé és őrölt kávé; Kávékoncentrátumok; Kávépárnák és kapszulák; Instant kávé; Fogyasztásra kész kávé
vi: Thực phẩm, đồ uống và thuốc lá > Đồ uống > Cà phê: Hạt cà phê & cà phê xay; Cà phê cô đặc; Cà phê viên nén; Cà phê hòa tan; Cà phê pha sẵn
nb: Mat, drikkevarer og tobakk > Drikkevarer > Kaffe: Kaffebønner og malt kaffe; Kaffekonsentrater; Kaffeputer og -kapsler; Pulverkaffe; Drikkeklar kaffe
pt-PT: Comida, bebidas e tabaco > Bebidas > Café: Grãos de café e café moído; Concentrados de café; Cápsulas de café; Café instantâneo; Café pronto a beber